【裁判字號】    92,交抗,159
【裁判日期】    920430
【裁判案由】    違反道路交通管理處罰條例
【裁判全文】
臺灣高等法院交通事件裁定                        九十二年度交抗字第一五九號
    抗  告  人  甲○○
    即受處分人
右抗告人因違反道路交通管理處罰條例案件，不服臺灣臺北地方法院，中華民國九十
二年一月十四日裁定（九十一年度交聲字第一四六０號），提起抗告，本院裁定如左
：
    主  文
原裁定撤銷，發回臺灣臺北地方法院。
    理  由
一、本件原裁定以抗告人即異議人於九十一年五月十日晚上十時十八分許，騎乘車號
    ＢＤＵ－五九○號重型機車行經台北市○○○路○段，經臺北市政府警察局南港
    分局警員吳翰林攔檢對其進行酒精測試，受處分人吐氣所含酒精濃度為每公升０
    ．三二毫克，超過每公升０．二五毫克之規定標準，已有酒精濃度過量情形，遂
    以受處分人有違反道路交通管理處罰條例第三十五條第一項第一款之行為製單舉
    發，受處分人當場拒簽舉發單（應到案日期為同年五月二十五日）；嗣受處分人
    逾越應到案日期三十日以上，迄九十一年八月二十八日方向原處分機關臺北市交
    通事件裁決所申訴，復由原舉發單位調查認舉發無誤，而經原處分機關於九十一
    年八月一日裁決受處分人罰鍰二萬二千五百元，吊扣駕駛執照一年；受處分人不
    服，於法定期間內具狀聲明異議。受處分人異議要旨略以：當天沒有喝酒，且舉
    發時間是晚上十點多，當時已經回到家，可以確定並沒有被臨檢及酒測，與車主
    是普通朋友，但是並沒有向他借車云云。經查本件舉發員警吳翰林到庭證稱：「
    （問：受處分人甲○○當時有無提出駕照、行照等證件？）答：有，還有
    正本。（問：當時酒測的情形？）答：我們跟當事人交談的時候，如果聞到有酒
    味，就會請他們吹氣，當時我們是在忠孝東路臨檢，看到甲○○就攔檢，請他出
    示證件，我們聞到他有酒精的味道，才請他吹氣」（見原審九十一年十一月二十
    五日調查筆錄）受處分人亦當庭表示並未遺失證件，故而可知，本件酒測對象，
    確實為受處分人甲○○本人無訛。受處分人受檢測時其吐氣所含酒精濃度為每公
    升０．三二毫克，超過每公升０．二五毫克之規定標準，此有酒測結果列印單影
    本附卷。受處分人空言辯稱並未被臨檢或酒測，實無可採。原處分機關以受處分
    人違規事實明確，又因受處分人逾越期限未到案繳納罰款或到案聽候裁決，而依
    前揭規定裁決罰鍰二萬二千五百元，吊扣駕駛執照一年，於法核無不合，受處分
    人執前詞請求撤銷原處分，為無理由，應予駁回。
二、抗告意旨略以南港分局黃東陽、吳翰林、彭孟麟三人於九十一年五月十日晚上十
    時十八分對抗告人攔檢酒測，受處分人拒簽舉發單，當時為何不扣駕、行照，三
    警員只憑受檢人告知出生年月日
    物品卻一檥都沒有，怎讓人心服，取締員警有三人，但只有吳翰林警員作證，對
    抗告人指證時，他稱忘記了，這表示不確定是抗告人等。
三、查抗告人於原審已表示可能係車主林樹東騎機車假冒其名義，如無困難宜傳訊車
    主林樹東查明案發時是否借車予抗告人，或係車主林樹東被警員酒測或為其他情
    形，且依證人即舉發之警員吳翰林證稱當時違規人不配合，則對於違規人是否為
    抗告人或車主林樹東等，當有其印象記憶，亦宜同時傳訊處理之警員指證為何人
    ，方足以昭折服，是本件抗告人是否為違規人，尚有疑義，原裁定未予斟酌是否
    車主林樹東騎機車假冒其名義，遽認定抗告人之異議無理由而予以駁回，尚有未
    洽，自應由本院將原裁定撤銷，發回原法院更為妥適之處理。
四、依道路交通管理處罰條例第八十九條，道路交通事件處理辦法第二十六條、刑事
    訴訟法第四百十三條前段裁定如主文。
中      華      民      國    九十二    年     四       月      三十  日
                              臺灣高等法院交通法庭
                                  審判長法  官  陳  正  雄
                                        法  官  許  錦  印
                                        法  官  許  宗  和
右正本證明與原本無異。
不得再抗告。
                                        書記官  廖  艷  莉
中      華      民      國    九十二    年     四       月      三十  日


司法院資訊處製作；財團法人民間司法改革基金會備份。
